---
title: 'Prob2CP3: Uma análise sua'
date: "29 de maio de 2018"
output: html_document
---

```{r echo=FALSE, warning=FALSE, message=FALSE}
library(tidyverse)
library(here)
library(plotly)
theme_set(theme_bw())
```

Decidi analisar temas que se correlacionam, assim pude traçar paralelos entre os mesmos e analisar se algum interfere no outro. Geralmente pessoas que apoiam temas relacionados ao movimento LGBT defende bandeiras e militam em prol de outros temas relacionados, como o respeito à pessoa trans. Da mesma forma, se pessoas brancas ou pretas tendem ou não a defender temas que se relacionam à questões raciais. As perguntas que procurei responder de maneira simples e sucinta são tangentes a esses temas.

```{r echo = F}
respostas = read_csv(here::here("data/respostas-merepresenta-2016.csv"), 
                     col_types = cols(.default = col_character(), 
                                      nota_partido = col_integer(), 
                                      votos_recebidos = col_integer()))

# A versão long (em vez de wide) dos dados facilita muito pro ggplot:
respostas_long = 
    respostas %>% 
    gather(key = "tema", 
           value = "resposta", 
           10:23)
```

Os candidatos de cor branca apoiam o tema "Ações afirmativas raciais" tanto quanto os que tem cor parda ou preta?

```{r echo = F}
brancos = respostas %>% filter(cor_tse == 'BRANCA') %>%
        summarise(Porcentagem_brancos = sum(`Ações afirmativas raciais` =='S')/n()) %>%
        glimpse
        
```



```{r echo = F}
pretos_pardos = respostas %>% filter(cor_tse == "PRETA" | cor_tse == "PARDA")  %>%
        summarise(Porcentagem_pretos_e_pardos = sum(`Ações afirmativas raciais` =='S')/n()) %>%
        glimpse
```

Analisamos acima as proporções de candidatos de cor branca e de cor parda ou preta que mais apoiam o temma "Ações afirmativas raciais". Apenas com essa proporção podemos perceber que a aceitação é bastante alta, mais do segundo grupo do que do prineiro, que são 82.31% de brancos que apoiam e 88.77% de pretos e pardos que apoiam.

Qual é a situação eleitoral dos candidatos que rejeitaram esse tópico?

```{r echo = F}
grafico1 = respostas %>% filter((cor_tse == 'BRANCA' | cor_tse == "PRETA" | cor_tse == "PARDA") & `Ações afirmativas raciais` == 'N') %>%
        group_by(sigla_partido) %>%
        ggplot(aes(y = sigla_partido, x = situacao_eleitoral, color = cor_tse, Nome = nome_candidato, estado = sigla_estado, size=votos_recebidos)) +
        labs(x = "Situação Eleitoral", y = "Partido", nome_candidato = "Nome") +
        geom_point(position = position_jitter(width = 0.25, height = 0.0)) +
        guides(color = guide_legend("Raça"))

        
       ggplotly(grafico1, tooltip = c("~nome_candidato", "~votos_recebidos", "~sigla_estado"))
```


A partir do gráfico acima podemos perceber o seguinte, todos os candidatos presentes nesta análise não apoiaram  o tema "Ações afirmativas raciais", e a maioria esmagadora não foi eleito ou está como suplente. Colocando o mouse em cima do ponto, cada candidato, podemos saber seu nome, a quantidade de votos recebidos e a sigla do estado onde se candidatou.


Os candidatos que apoiam o tema "Respeito à identidade de gênero de pessoas trans" tendem a apoiar ou não o tem "Criminalização da LGBTfobia"?

 
```{r echo = F}
id_genero = respostas %>% filter(`Respeito à identidade de gênero de pessoas trans` == 'S') %>%
        summarise(Porcentagem_LGBTfobia = sum(`Criminalização da LGBTfobia` == 'S')/n()) %>%
        glimpse
        
```

Analisando o dado acima, existe uma boa proporção de pessoas que apoiam o tema "Criminalização da LGBTfobia" que também apoiam o tema "Respeito à identidade de gênero de pessoas trans", cerca de 87.91%.


Quais partidos elegeram mais candidatos que apoiaram o tema "Respeito à identidade de gênero de pessoas trans" e quantos votos cada um recebeu?

```{r echo = F}
grafico2 = respostas %>% filter(`Respeito à identidade de gênero de pessoas trans` == 'S' & (situacao_eleitoral == 'ELEITO POR QP' | situacao_eleitoral == 'ELEITO POR MÉDIA')) %>%
        group_by(sigla_partido) %>%
        ggplot(aes(y =sigla_partido, x = votos_recebidos, color = sigla_partido, Nome = nome_candidato, estado = sigla_estado)) +
        labs(x = "Quantidade de Votos Recebidos", y = "Partido", nome_candidato = "Nome") +
        geom_point() + 
        guides(color = guide_legend("Partido"))

        
       ggplotly(grafico2,  tooltip = c("~nome_candidato", "~sigla_estado"))
```



Analisando o gráfico acima, percebemos que dentre os candidatos que foram eleitos e apoiaram o tema "Respeito à identidade de gênero de pessoas trans" a grande maioria pertence ao PT e ao PSOL. Obviamente, candidatos que pertencem à estados mais populosos receberam uma maior quantidade de votos como mostra o gráfico. Mas isso não interfere na nossa análise, apenas à título de consulta.








